【裁判字號】    89,訴,24
【裁判日期】    890316
【裁判案由】    毒品危害防制條例
【裁判全文】
臺灣宜蘭地方法院刑事判決                            八十九年度訴字第二四號
    公  訴  人  臺灣宜蘭地方法院檢察署檢察官
    被      告  甲○○
右列被告因違反毒品危害防制條例案件，茲經檢察官提起公訴（八十八年度偵字第二
四七一、第二四七四號、八十八年度毒偵字第二六九號），本院判決如左：
    主      文
甲○○施用第一級毒品，處有期徒刑拾月。扣案之第一級毒品海洛因殘渣袋參個沒收
銷燬之、分裝袋壹佰零捌個沒收。又連續施用第二級毒品，處有期徒刑柒月。扣案之
第二級毒品安非他命淨重伍點肆肆公克、安非他命吸食管捌支均沒收銷燬之、分裝袋
壹佰零捌個沒收。應執行有期徒刑壹年貳月。扣案之第一級毒品海洛因殘渣袋參個、
第二級毒品安非他命淨重伍點肆肆公克、安非他命吸食管捌支均沒收銷燬之、分裝袋
壹佰零捌個沒收。
    事      實
一、甲○○曾有違反麻醉藥品管理條例、偽造文書等前科，又於民國八十四年間，因
    違反麻醉藥品管理條例案件，經臺灣高等法院判處有期徒刑一年確定，再於八十
    五年間，因違反槍砲彈藥刀械管制條例案件，經臺灣高等法院判處有期徒刑六月
    確定；因偽造文書等案件，經本院判處有期徒刑一年六月；因違反麻醉藥品管理
    條例案件，經本院判處有期徒刑一年，四案接續執行，應執行有期徒刑三年四月
    （指揮書執畢日期八十九年八月十四日），於八十七年十月二十一日假釋出監，
    嗣於八十六年間，因竊盜案件，經本院判處有期徒刑三月，經撤銷上開假釋，合
    併執行殘刑，定應執行有期徒刑一年八月又二日（指揮書執畢日期九十年五月二
    十九日），現在監執行並強制戒治中（未構成累犯）。前因施用第二級毒品安非
    他命（下稱安非他命），經本院以八十八年度毒聲字第一四一號裁定送觀察、勒
    戒後，無繼續施用毒品之傾向，由臺灣宜蘭地方法院檢察署檢察官於八十八年五
    月二十五日以八十八年度偵字第八一三號處分不起訴確定。仍不知悔改，嗣復基
    於概括之犯意，自上開觀察勒戒完畢出勒戒處所後於八十八年六月初（起訴書載
    為自勒戒後）起至同年六月二十五日（起訴書誤載為九月二十五日）止，連續在
    其宜蘭縣宜蘭市○○路一一二巷一弄十九號住處及壯圍鄉○○路九四之四號等處
    施用安非他命多次；又於八十八年六月二十七日晚上（起訴書載為自勒戒後起至
    八十八年九月二十五日），在壯圍鄉○○路九四之四號，施用第一級毒品海洛因
    一次，為警於八十八年六月二十八日，在宜蘭縣壯圍鄉○○路九四之四號內查獲
    ，並扣得被告所有之安非他命（毛重五公克，驗餘淨重五點四四公克）、第一級
    毒品海洛因殘渣袋參個、施用安非他命吸食管八支、分裝袋一百零八個等物。經
    檢察官依本院八十八年度毒聲字第五四六號裁定送觀察、勒戒後，有繼續施用毒
    品傾向。
二、案經宜蘭縣警察局礁溪分局報告臺灣宜蘭地方法院檢察署檢察官偵查起訴。
    理      由
一、右開施用第二級毒品安非他命之事實，業經被告甲○○迭於警訊時及本案偵審中
    自白不諱，而施用第一級毒品海洛因之事實，亦據被告甲○○於檢察官偵查中及
    本院審理中供承不諱，且有第二級毒品安非他命（毛重五公克、驗餘淨重五點四
    四公克）、施用毒品器具安非他命吸食管八支、第一級毒品海洛因殘渣袋參個、
    分裝袋一百零八個等物扣案、暨宜蘭縣衛生局出具之八十八年十月四日宜衛六
    字第一四二二三號尿液檢驗報告一紙附卷可稽，又被告前因施用毒品案件，經依
    本院八十八年度毒聲字第一四一號裁定送觀察、勒戒後，認無繼續施用毒品之傾
    向，由檢察官於八十八年五月二十五日以八十八年度偵字第八一三號處分不起訴
    確定，有臺灣宜蘭地方法院檢察署刑案資料查註紀錄表一份在卷足憑。其於五年
    內再犯毒品危害防制條例第十條之罪，經裁定送觀察勒戒，認有繼續施用毒品傾
    向，有本院八十八年度毒聲字第五四六號裁定及臺灣宜蘭看守所附設勒戒處所八
    十八年十月二十六日宜所附勒德總字第七四三號函送之證明書一份附卷可參，
    被告罪證明確，應予依法論科。
二、核被告甲○○所為，分別係犯毒品危害防制條例第十條第一項之施用第一級毒品
    罪及同條第二項之施用第二級毒品罪。其持有毒品之低度行為為高度之施用行為
    所吸收，不另論罪。被告先後多次施用第二級毒品之犯行，時間緊接，犯罪構成
    要件相同，顯係出於概括之犯意反覆為之，為連續犯，依法應以一罪論，並加重
    其刑。爰審酌被告之品行、犯罪之動機、目的、手段、所生之危害及犯罪後坦承
    犯行之態度等一切情狀，分別量處如主文所示之刑，並定其應執行刑。扣案之安
    非他命（淨重五點四四公克）係第二級毒品、海洛因殘渣係第一級毒品，且與三
    個包裝袋不可分離、安非他命吸食管八支係專供施用毒品之器具，不問屬於犯人
    與否，均應依毒品危害防制條例第十八條第一項規定併予宣告沒收銷燬之。至扣
    案之分裝袋，據被告供稱係預備用來分裝第一、二級毒品供施用等語明確，為供
    犯罪預備之物，爰依刑法第三十八條第一項第二款規定宣告沒收。
據上論斷，應依刑事訴訟法第二百九十九條第一項前段，毒品危害防制條例第十條第
一項、二項、第十八條第一項，刑法第十一條前段、第五十六條、第五十一條第五款
、第三十八條第一項第二款，判決如主文。
中      華      民      國      八十九    年      三      月    十六    日
                                    臺灣宜蘭地方法院刑事庭
                                        法  官  曾  啟  謀
右正本證明與原本無異。
如不服本判決，應於判決送達後十日內向本院提出上訴狀（應附繕本）。
                                        書記官  陳  淑  宜
中      華      民      國    八十九    年      三      年    十七      日
附錄本案論罪科刑法條全文：
    毒品危害防制條例第十條第一項、第二項
施用第一級毒品者，處六月以上五年以下有期徒刑。
施用第二級毒品者，處三年以下有期徒刑。


司法院資訊處製作；財團法人民間司法改革基金會備份。
